臺灣臺北地方法院民事判決　　　　　　　　　　　　九十二年度訴字第五七五五號
　　原　　　告　台北銀行股份有限公司
　　法定代理人　甲○○
　　訴訟代理人　乙○○
　　被　　　告　丙○○　　原住.
　　　　　　　　丁○○
當事人間請求清償借款等事件，本院於民國九十三年九月二十二日言詞辯論終結，判
決如下：
    主    文
被告丙○○應給付原告新台幣貳佰零萬玖仟零玖元，及各如附表一、二所示之利息
暨違約金，被告丁○○應就其中新台幣壹佰捌拾萬元與被告丙○○連帶清償。
被告丙○○應給付原告新台幣壹拾陸萬壹仟柒佰肆拾元，及其中新台幣壹拾肆萬柒
仟壹佰貳拾肆元部分自民國九十二年一月一日起至清償日止，按年息百分之十九點七
一計算之利息。
原告其餘之訴駁回。
訴訟費用由被告丙○○負擔，被告丁○○應就其中之五分之四與被告丙○○連帶負擔
。
本判決第一項於原告以新台幣陸拾捌萬元或同面額之台北市政府建設公債九十年度
第一期債票供擔保後，得假執行。
本判決第二項於原告以新台幣伍萬肆仟元或同面額之台北市政府建設公債九十年度第
一期債票供擔保後，得假執行。
原告其餘假執行之聲請駁回。
    事實及理由
一、本件依兩造所簽立之保證書第三條及借據第七條第二項約定，兩造已合意由本院
    為第一審管轄法院，依民事訴訟法第二十四條規定，本院自有管轄權，合先敘明
    。又被告經合法通知未於言詞辯論期日到場，核無民事訴訟法第三百八十六條所
    列各款情形，應依原告之聲請，由其一造辯論而為判決。
二、原告起訴主張：被告丙○○以其餘被告為連帶保證人，分別於（一）民國（下同
    ）八十八年十二月二十七日向原告借用新台幣（下同）八十萬元，約定借款期間
    自八十八年十二月二十七日起至九十五年十二月二十七日止，利息按原告基本放
    款利率加碼年息百分之零點六三五計算，並隨原告基本放款利率變動而調整之。
    （二）九十年九月二十日向原告借款一百四十八萬元，約定借款期間至九十一年
    九月一日止，利息按原告基本放款利率減碼年息百分之零點五七計算，並隨原告
    基本放款利率變動而調整之。第一筆借款自借款日起，依年金法按月平均攤還本
    息，第二筆借款於借款期間屆滿前，借款人應一次或分次將借款本息還清，並均
    約定如未按期攤還，借款人即喪失期限利益，應立即全部清償，逾期在六個月以
    內者，按上開利率百分之十，超過六個月者，按上開利率百分之二十計付違約金
    。詎被告丙○○自九十一年七月二十七日起即未依約清償，依上開約定，本件借
    款應視為全部到期，尚欠本金二百零三萬九千零九元及如附表一、二所示之利息
    暨違約金，被告自應依約負連帶清償之責。另被告丙○○於八十八年七月三十一
    日向原告申請持用信用卡，依約被告即得持上開信用卡於特約商店記帳消費或辦
    理預借現金，惟預借現金時，另依每筆預借現金金額百分之二點五加一百五十元
    計算手續費，並約定應於當期繳款截止日前向原告清償，或以循環信用方式繳付
    最低應繳金額，逾期應自各該筆帳款入帳日起，按年息百分之十八計算之利息，
    如被告丙○○連續二期未繳付最低應繳金額時，原告無需事先通知或催告，得隨
    時縮短被告丙○○延後付款期限或將應付帳款全部視為到期。被告丙○○自八十
    九年一月十三日起至九十一年八月十六日止刷卡消費尚欠原告一十六萬一千七百
    四十三元（其中手續費五百八十五元、利息一萬四千零三十四元、消費款及預借
    現金十四萬七千一百二十四元）等情，爰為命：（一）被告應連帶給付原告二百
    零三萬九千零九元，及各如附表一、二所示之利息暨違約金。（二）被告丙○○
    應給付原告一十六萬一千七百四十三元，及其中一十四萬七千一百二十四元部分
    自九十二年一月一日起至清償日止，按年息百分之十九點七一計付利息之判決。
三、被告丙○○未於言詞辯論期日到場，亦未提出書狀作何聲明或陳述。被告丁○○
    則陳述：伊有擔保連帶保證人等語，並聲明原告之訴及假執行之聲請均駁回。
四、原告主張被告丙○○以其餘被告為連帶保證人，分別於（一）八十八年十二月二
    十七日向原告借用八十萬元，約定借款期間自八十八年十二月二十七日起至九十
    五年十二月二十七日止，利息按原告基本放款利率加碼年息百分之零點六三五計
    算，並隨原告基本放款利率變動而調整之。（二）九十年九月二十日向原告借款
    一百四十八萬元，約定借款期間至九十一年九月一日止，利息按原告基本放款利
    率減碼年息百分之零點五七計算，並隨原告基本放款利率變動而調整之。第一筆
    借款自借款日起，依年金法按月平均攤還本息，第二筆借款於借款期間屆滿前，
    借款人應一次或分次將借款本息還清，並均約定如未按期攤還，借款人即喪失期
    限利益，應立即全部清償，逾期在六個月以內者，按上開利率百分之十，超過六
    個月者，按上開利率百分之二十計付違約金。詎被告丙○○自九十一年七月二十
    七日起即未依約清償，依上開約定，本件借款應視為全部到期，尚欠本金二百零
    三萬九千零九元及如附表一、二所示之利息暨違約金。另被告丙○○於八十八年
    七月三十一日向原告申請持用信用卡，依約被告即得持上開信用卡於特約商店記
    帳消費或辦理預借現金，惟預借現金時，另依每筆預借現金金額百分之二點五加
    一百五十元計算手續費，並約定應於當期繳款截止日前向原告清償，或以循環信
    用方式繳付最低應繳金額，逾期應自各該筆帳款入帳日起，按年息百分之十八計
    算之利息，如被告丙○○連續二期未繳付最低應繳金額時，原告無需事先通知或
    催告，得隨時縮短被告丙○○延後付款期限或將應付帳款全部視為到期。被告丙
    ○○自八十九年一月十三日起至九十一年八月十六日止刷卡消費尚欠原告一十六
    萬一千七百四十三元（其中手續費五百八十五元、利息一萬四千零三十四元、消
    費款及預借現金十四萬七千一百二十四元）之事實，已據其提出借據、保證書、
    約定書等件為證，且為被告丁○○所不爭執，而被告丙○○對於原告主張之事實
    ，已於相當時期受合法之通知，而於言詞辯論期日不到場，亦未提出準備書狀爭
    執，是原告上開主張，自堪信為真實。又原告雖請求被告丁○○應就被告丙○○
    之上開借款共二百零三萬九千零九元負帶清償之責，惟依卷附被告丁○○於八十
    八年十二月二十七日出具之保證書內容所載，其係約定對被告丙○○對原告現在
    （包括過去已發生尚未清償者）及將來連續發生之票據、借款、墊款、保證及其
    他有關債務，均包括利息、遲延利息、違約金、損害賠償及有關履行上開債務所
    需之一切費用等，以九十六萬元為限額，保證人願與主債務人連帶負全部清償之
    責，亦即其所負之保證責任係最高限額保證，雖其嗣於八十九年八月二十四日又
    簽立一份保證書，有該保證書附卷可稽，惟因其約定之內容除保證之限額變更為
    一百八十萬元外，其餘均與之前保證書約定之內容相同，故其顯係將保證範圍從
    原來之九十六萬元擴張至一百八十萬元，而非另外增加一百八十萬元之保證範圍
    ，則原告所得請求被告丁○○連帶給付之金額自應以一百八十萬元為限，逾此部
    分之請求，自屬無據。
五、從而，原告依消費借貸及連帶保證契約請求被告丙○○給付原告二百零三萬九千
    零九元，及各如附表一、二所示之利息暨違約金，被告丁○○應就其中之一百八
    十萬元與被告丙○○連帶清償，另依信用卡使用契約請求被告丙○○給付原告一
    十六萬一千七百四十三元，及其中一十四萬七千一百二十四元部分自九十二年一
    月一日起至清償日止，按年息百分之十九點七一計算之利息，為有理由，應予准
    許，逾此範圍之請求，為無理由，不應准許。
六、原告陳明願供擔保，請求宣告假執行，就其勝訴部分核無不合，茲酌定相當之擔
    保金額，予以准許。至其敗訴部分，其假執行之聲請已失所附麗，應併予駁回。
七、據上論結，本件原告之訴為一部有理由，一部無理由，依民事訴訟法第三百八十
    五條第一項前段、第七十九條、第八十五條第二項、第三百九十條第二項，判決
    如主文。
中　　　華　　　民　　　國　　九十三　　年　　　九　　　月　　二十七  　日
                                        臺灣台北地方法院民事第三庭
                                              審判長法  官  張靜女
                                                    法  官  黃書苑
                                                    法  官　李宜娟
右為正本係照原本作成
如不服本判決應於送達後二十日內向本院提出上訴狀
中　　　華　　　民　　　國　　九十三　　年　　　九　　　月　　二十七  　日
                                                法院書記官  高菁菁
